【裁判字號】    97,訴,1407
【裁判日期】    970519
【裁判案由】    違反毒品危害防制條例
【裁判全文】
臺灣彰化地方法院刑事判決              97年度訴字第1407號
公  訴  人  臺灣彰化地方法院檢察署檢察官
被      告  甲○○
                    號
                    （另案羈押於臺灣彰化看守所）
上列被告因違反毒品危害防制條例案件，經檢察官提起公訴（
97年度毒偵字第1057號），本院依簡式審判程序判決如下：
    主  文
甲○○施用第一級毒品，累犯，處有期徒刑拾月，扣案第一級毒
品海洛因壹包（淨重零點壹貳公克、空包裝重零點參伍公克）沒
收銷燬之、香菸殘渣壹支沒收；又施用第二級毒品，累犯，處有
期徒刑柒月，扣案第二級毒品甲基安非他命貳包（合計毛重零點
陸公克）沒收銷燬之。應執行有期徒刑壹年參月，扣案第一級毒
品海洛因壹包（淨重零點壹貳公克、空包裝重零點參伍公克）及
第二級毒品甲基安非他命貳包（合計毛重零點陸公克）均沒收銷
燬之、香菸殘渣壹支沒收。
    事   實
一、甲○○前於民國91年間，因施用毒品案件，經本院以91年度
    毒聲字第851號裁定送強制戒治後，於92年8月26日執行完畢
    釋放。又於93、94年間先後2次因施用第二級毒品案件，分
    別經本院以93年度易字第601號、94年度易字第639號各判處
    有期徒刑7月確定，入監接續執行後，於95年5月24日執行完
    畢。詎仍不知悔改，復基於施用第一級毒品海洛因之犯意，
    於97年2月26日19時許，在其位於彰化縣彰化市○○里○○
    路○段590巷16號住處，以將海洛因摻入香菸點燃吸食之方式
    ，施用第一級毒品海洛因1次；另基於施用第二級毒品甲基
    安非他命之犯意，於97年2月26日19時許，在其上址住處，
    以將甲基安非他命置於鋁箔紙上以火燒烤加熱吸食其煙霧之
    方式，施用第二級毒品甲基安非他命1次。嗣為警於97年2月
    26日23時30分許在其上址住處查獲，並扣得其所有供其施用
    之第一級毒品海洛因1包（淨重0.12公克、空包裝重0.35公
    克）及第二級毒品甲基安非他命2包（合計毛重0.6公克）暨
    其所有供其施用第一級毒品海洛因所用之香菸殘渣1支，且
    經警採集其尿液送驗，結果呈嗎啡及甲基安非他命陽性反應
    ，而悉上情。
二、案經彰化縣警察局彰化分局報告臺灣彰化地方法院檢察署檢
    察官偵查起訴。
    理   由
一、本案被告甲○○所犯係死刑、無期徒刑、最輕本刑為3年以
    上有期徒刑以外之罪，其於準備程序就前揭被訴事實為有罪
    之陳述，經受命法官告知簡式審判程序之旨，並聽取其與公
    訴人之意見後，本院認無不得或不宜改依簡式審判程序進行
    之處，爰依刑事訴訟法第273條之1第1項、第284條之1，裁
    定本案由受命法官獨任進行簡式審判程序，合先敘明。
二、訊據被告甲○○對於上開事實坦承不諱，且被告於97年2月
    27日為警採集之尿液，經送詮昕科技股份有限公司檢驗結果
    ，呈甲基安非他命陽性反應，又經送中山醫學大學附設醫院
    檢驗科藥物檢測中心複驗結果，呈嗎啡陽性反應等情，有彰
    化縣警察局彰化分局委託檢驗尿液代號與真實姓名對照認證
    單、詮昕科技股份有限公司濫用藥物尿液檢驗報告及中山醫
    學大學附設醫院檢驗科藥物檢測中心尿液檢驗複驗報告各1
    紙在卷可稽，復有香菸殘渣1支扣案可佐，此外，扣案之白
    粉1包，經送法務部調查局鑑驗結果，確含第一級毒品海洛
    因成分（淨重0.12公克，空包裝重0.35公克），有該局調科
    壹字第09723023610號鑑定書1紙在卷可稽，又扣案之白色結
    晶體2包（合計毛重0.6公克），係被告所有供其施用之第二
    級毒品甲基安非他命，業經被告供認在卷，足徵被告之任意
    性自白與事實相符，可以採信。又被告曾於91年間，因施用
    毒品案件，經本院以91年度毒聲字第851號裁定送強制戒治
    後，於92年8月26日執行完畢釋放等情，有臺灣高等法院被
    告前案紀錄表及臺灣彰化地方法院檢察署刑案資料查註紀錄
    表各1份在卷可參，本案事證明確，被告於前揭強制戒治執
    行完畢釋放後，5年內再犯本件施用第一級毒品海洛因及第
    二級毒品甲基安非他命之犯行，洵堪認定，應予依法論科。
三、查海洛因、甲基安非他命分別係毒品危害防制條例第2條第2
    項第1款、第2款所稱之第一級、第二級毒品，依法均不得持
    有、施用。故核被告甲○○所為，係犯毒品危害防制條例第
    10 條 第1 項之施用第一級毒品罪及同條第2 項之施用第二
    級毒品罪。被告為施用毒品海洛因、甲基安非他命而持有之
    低度行為，各為其施用之高度行為所吸收，均不另論罪。被
    告所犯上開施用第一級毒品及施用第二級毒品2 罪間，犯意
    各別，行為互殊，應予分論併罰。被告有如事實欄所述前科
    及執行紀錄，有臺灣彰化地方法院檢察署刑案資料查註紀錄
    表、臺灣高等法院被告前案紀錄表各1份在卷可考，其於5年
    以內故意再犯本件有期徒刑以上之2罪，均為累犯，應各依
    刑法第47條第1項之規定加重其刑。爰審酌被告曾因施用毒
    品經強制戒治及刑之執行後，猶未能深切體認毒品危害己身
    之鉅，及早謀求脫離毒害之道，反而伺機再犯，未見有何收
    斂、警惕之意，無視於毒品對於自身健康之戕害及國家對於
    杜絕毒品犯罪之禁令，自有使其接受相當時期監禁以敦化性
    情之必要，惟念及被告於本院審理時尚能坦承犯行，且施用
    毒品固戕害個人健康至深，然就他人權益之侵害仍屬有限，
    及其犯罪之動機、目的、手段、智識程度等一切情狀，分別
    量處如主文所示之刑，並定其應執行之刑，以示懲儆。扣案
    之第一級毒品海洛因1包（含與第一級毒品無從析離之包裝
    袋，淨重0.12公克，空包裝重0.35公克）及甲基安非他命2
    包（含與第二級毒品無從析離之包裝袋，合計毛重0.6公克
    ），分係毒品危害防制條例第2條第2項第1款、第2款所定之
    第一級毒品與第二級毒品，皆為違禁物，應均依同條例第18
    條第1項前段之規定，沒收銷燬之；又扣案之香菸殘渣1支，
    係被告所有供其施用海洛因所用，業經被告供明在卷，爰依
    刑法第38條第1項第2款規定宣告沒收。至被告為警查獲時扣
    得之塑膠空袋4個及手機1支（含門號0000000000號SIM卡1枚
    ），因被告於本院審理時供稱該等塑膠空袋原係裝感冒藥所
    用，無法認定確係供被告施用毒品所用之物，至手機1支（
    含門號0000000000號SIM卡1枚）自非供施用毒品所用之物，
    參以被告因涉犯販賣毒品罪嫌而於另案偵查中，上述物品亦
    可能為另案證明犯罪之證物，是本件爰不就上揭物品宣告沒
    收，併此敘明。
據上論斷，應依刑事訴訟法第273條之1第1項、第299條第1項前
段，毒品危害防制條例第10條第1項、第2項、第18條第1項前段
，刑法第11條前段、第47條第1項、第51條第5款、第38條第1項
第2款，判決如主文。
本案經檢察官謝雨青到庭執行職務。
中    華    民    國    97    年    5      月    19     日
                  刑事第二庭          法   官  尚安雅
以上正本證明與原本無異。
如不服本判決，應於判決送達後10日內，向本院提出上訴書狀，
上訴書狀應「敘述具體上訴理由」，並按他造當事人之人數附繕
本。「切勿逕送上級法院」。
中    華    民    國    97    年    5      月     23     日
                                       書記官   陳文俊
附錄本案論罪科刑法條全文：
毒品危害防制條例第10條
施用第一級毒品者，處 6 月以上 5 年以下有期徒刑。
施用第二級毒品者，處 3 年以下有期徒刑。


司法院資訊處製作；財團法人民間司法改革基金會備份。
